臺灣高等法院臺中分院刑事判決　　 94年度上更(一)字第276號
上　訴　人
即　被　告　甲○○
　　　　　　　　　　　(
選任辯護人　熊梓檳律師
　　　　　　林堡欽律師
上列上訴人因毒品危害防制條例案件，不服臺灣南投地方法院中
華民國94年3月9日第一審判決（民國94年度重訴字第2號，起訴
案號：臺灣南投地方法院檢察署93年度偵字第4032、4338號），
提起上訴，經判決後，由最高法院發回更審，本院判決如下：
    主　  文
原判決撤銷。
甲○○意圖販賣而持有第一級毒品，處有期徒刑拾貳年。扣案之
第一級毒品海洛因，合計淨重貳貳陸柒點捌公克沒收銷燬之；包
裝重伍陸點玖公克沒收。
    事　  實
一、甲○○曾於民國八十一年間因違反肅清煙毒條例、麻醉藥品
    管理條例等案件，經法院判處應執行刑有期徒刑十五年，發
    監執行後，於八十九年五月二十六日假釋出監，假釋期滿日
    為九十六年五月三日，詎仍不知悔改，明知海洛因經毒品危
    害防制條例第二條第二項列為第一級毒品，不得運輸、販賣
    、持有、施用。緣於九十三年十月底某日，有綽號「武鎮」
    之不知名成年男子持第一級毒品海洛因一批至甲○○住處寄
    放，甲○○即持有之，後因「武鎮」之成年男子久未取回，
    甲○○竟起意圖利售賣。嗣於九十三年十一月二十五日攜帶
    第一級毒品海洛因六包，乘坐由不知情吳輝隆（另由檢察官
    為不起訴處分）所駕駛牌照號碼ＺＬ─六八五一號自用小客
    車，由高雄市北上尋找買主，於同日下午三時四十分許，途
    經南投縣名間鄉○道○號○路名間收費站，為警政署刑事警
    察局、臺中縣警察局霧峰分局、海巡署臺中機動查緝隊及岸
    巡三二大隊循線攔檢，當場在上開車內查獲該第一級毒品海
    洛因六包及行動電話五支（分別為：序號0000000
    00000000號ＮＯＫＩＡ五一一○行動電話、門號
    0000000000號ＮＯＫＩＡ八二五○行動電話門
    號0000000000號ＮＯＫＩＡ八二五○號行動電話
    序號000000000000000號ＭＯＴＯＲＯＬ
    ＡＶ六○行動電話0000000000號ＮＥＷＧＥＮ
    行動電話）及0000000000號ＳＩＭ卡一張，甲○
    ○隨後帶同警方人員至其高雄市○○區○○路二九二號六樓
    之三租屋住處，再起出第一級毒品海洛因三包及電子磅秤一
    台、夾鍊袋五十一個、新台幣四十萬元、租賃契約書二份。
    第一級毒品海洛因部分，共計起出九包（合計淨重貳貳陸柒
    點捌公克，包裝重伍陸點玖公克）。
二、案經警政署刑事警察局移送、臺中縣警察局霧峰分局報告台
    灣南投地方法院檢察署檢察官偵查起訴。
    理 　 由
一、訊據被告甲○○對於前揭時地，為警查獲第一級毒品海洛因
    九包及電子磅秤、夾鍊袋、行動電話等物，供承不諱，而扣
    案之九包第一級毒品海洛因，經法務部調查局鑑定結果，確
    有海洛因之成分，合計淨重二二六七．八公克（包裝重五六
    ．九三公克），純度八九‧三七﹪純質淨重二○二六‧七三
    公克，有法務部調查局94年1月28日調科壹字第九七○○○
    二五七七號鑑定通知書附卷可稽（原審卷四十九頁）。又被
    告持有上開毒品，供稱係93年10月底某日，由綽號「武鎮」
    之成年男子持至其高雄租屋處所寄放，久未取回之物，並辯
    稱為警查獲當日，乘坐吳輝隆之自小客車北上，並非尋找買
    主販毒，伊在93年11月26日所製警訊筆錄，與警訊錄音帶內
    容不符，應不得作為證據云云，然查被告於原審自承：「：
    ：武鎮將毒品放了一個禮拜之後，我才去找朋友看有沒有人
    要買這些毒品：：」（原審卷12頁），而其於93年11月26日
    之警訊筆錄，經本院勘驗錄音帶結果，係採一問一答之方式
    詢問，當被告於被問及：「警所查獲之六包海洛因係何人所
    有？作何用途？」等語時，被告供述：「是朋友一個男子叫
    『武鎮』於92年10月底暫寄在我那邊」，「武鎮他寄在我那
    裡時，告訴我如果有人要，順便處理一下」，「我曾經找人
    談，找過二、三人問過」、「後來沒處理，只是朋友泡茶聊
    天時在講而已」，又被問及：「你預計要以多少錢脫手？」
    初答以「沒算過，還沒定」等語，經詢問人再訊以：「你一
    包約預計多少處理？他（指武鎮）有無告訴你多少處理」等
    語時，供述：「他沒告訴我價錢，我自己作主要一包賣一百
    」等語，又於詢問人重複：「預計每包要以新台幣一百萬元
    脫手？」，被告並無異詞，更且答以：「是尋找買主」等語
    ，其餘錄音內容則與筆錄內容大致相符，再經本院詢以被告
    對勘驗結果有何意見時，表示：「我當時有這樣講」（本院
    上更(一)39、40頁)，足見被告之警訊筆錄並無不實情事，自
    有證據能力。被告既已供承在尋找買主，而為警查獲當日，
    身上又攜帶多達六包之海洛因，乘坐吳輝隆駕駛之自小客車
    自高雄沿高速公路北上，顯係意圖販賣海洛因，尋找買主脫
    手無疑，否則即無將「武鎮」所寄放之該批海洛因攜帶在身
    之必要，其辯稱無販賣意圖，自非可採犯行堪以認定。
二、按海洛因為毒品危害防制條例第2條第2項第1款所稱之第一
    級毒品，被告因「武鎮」之寄放，而持有海洛因，嗣因「武
    鎮」久未取回，乃起意販賣，然尚在尋找買主而未著手於販
    賣行為即被查獲，核其所為，係犯毒品危害防制條例第5條
    第1項之意圖販賣而持有第一級毒品罪，其持有第一級毒品
    之低度行為，與嗣後之意圖販賣而持有第一級毒品海洛因之
    犯行，其持有為繼續犯實質上一罪之關係，不另論罪。又被
    告於警、偵訊中固曾供稱：受「武鎮」之男子寄放而持有上
    開海洛因後，曾詢問過二、三個買家，要不要這些海洛因，
    但均未成交等情，然被告於本院已否認其事，供稱只是與朋
    友在泡茶聊天時這樣講而已，並未有實際找過買家等語，經
    查亦迄無事證足資證明有被告所稱之該二、三個買家存在，
    是被告此部分片面之自白，尚難遽採，併予敘明。原審雖予
    被告論科，惟認被告起意圖利販賣後，曾詢問過二、三個買
    家，但均未成交一節，因其自白並無證據證明，與事實相符
    ，原審竟予採信，自有未合，是被告上訴否認意圖販賣毒品
    ，雖無可取，但原判決既有可議，即應予撤銷改判。爰審酌
    被告曾於81年間因違反肅清煙毒條例、麻醉藥品管理條例等
    案件，經法院判處應執行有期徒刑15年，發監執行後，於89
    年5月26日假釋出監，假釋期滿日為96年5月3日，有台灣高
    等法院被告前案紀錄表在卷可考，仍於假釋期間，再為上
    開犯行，且其持有之海洛因純度甚高，數量多達二二六七．
    八公克，一旦販賣擴散，危害社會甚鉅，但考量其帶同警員
    起出其餘毒品，尚有悔意等一切情狀，量處如主文第二項所
    示之刑，以資懲儆。扣案之第一級毒品海洛因，合計淨重二
    二六七．八公克，應依毒品危害防制條例第18條第1項前段
    規定，宣告沒收銷燬之，包裝重五六．九三公克，為供包裝
    第一級毒品所用之物，依同條例第19條第1項規定宣告沒收
    。至扣案之電子磅秤一台，被告稱係「武鎮」所有，亦無證
    據證明為供被告意圖販賣海洛因所用之物，因此不為沒收之
    諭知。另扣案如事實欄所示之行動電話五支、ＳＩＭ卡一張
    、夾鍊袋五十一個、租賃契約書二份及新台幣四十萬元，並
    無證據證明與本件犯行有關或屬犯罪所得，故亦不予宣告沒
    收。
三、據上論斷，應依刑事訴訟法第369條第1項前段、第364條、
    第299條第1項前段，毒品危害防制條例第5條第1項、第18
    條第1項前段、第19條第1項，判決如主文。
本案經檢察官乙○○到庭執行職務。
中　　華　　民　　國　　94　　年　　9 　　月　　27　　日
              刑事第四庭  審判長法　官　洪　耀　宗
                                法　官　劉　登　俊
                                法　官　陳　欣　安
上列正本證明與原本無異。
如不服本判決應於收受送達後十日內向本院提出上訴書狀，其未
敘述上訴之理由者並得於提起上訴後十日內向本院補提理由書（
均須按他造當事人之人數附繕本）。
                                書記官　阮　正　枝
中　　華　　民　　國　　94　　年　　9 　　月　　28　　日
                                                      Ｉ
